臺灣新竹地方法院刑事判決
111年度易字第778號
公  訴  人  臺灣新竹地方檢察署檢察官陳子維
被      告  劉騏煌


上列被告因竊盜案件，經檢察官提起公訴（111年度偵字第3647
號），本院認為宜以簡式審判程序審理，判決如下：
    主  文
劉騏煌犯踰越安全設備竊盜罪，處有期徒刑陸月，如易科罰金，
以新臺幣壹仟元折算壹日。
未扣案之犯罪所得泡麵伍包、餅乾伍包及新臺幣捌仟元均沒收之
，於全部或一部不能沒收或不宜執行沒收時，追徵其價額。
    犯罪事實及證據名稱
一、本件犯罪事實應更正為「：：：意圖為自己不法之所有，基
    於竊盜之犯意，於110年12月4日，前往葉元良所任職、址設
    新竹市○區○○街00巷00號之加爾默羅聖母堂行政大樓，以開
    啟窗戶踰越安全設備之方式，侵入上開2棟大樓內，徒手竊
    取泡麵5包、餅乾5包等食物及置放在行政大樓辦公室抽屜內
    之現金新臺幣約8,000元：：：」；證據應增加「被告於審
    理中之自白」外，其餘均引用檢察官起訴書所載（如附件）
    。
二、累犯之判斷：
　１、按被告構成累犯之事實及應加重其刑之事項，均應由檢察
      官主張並具體指出證明之方法後，經法院踐行調查、辯論
      程序，方得作為論以累犯及是否加重其刑之裁判基礎。又
      所謂檢察官應就被告構成累犯事實「具體指出證明方法」
      ，係指檢察官應於法院調查證據時，提出足以證明被告構
      成累犯事實之前案徒刑執行完畢資料，例如前案確定判決
      、執行指揮書、執行函文、執行完畢（含入監執行或易科
      罰金或易服社會勞動執行完畢、數罪係接續執行或合併執
      行、有無被撤銷假釋情形）文件等相關執行資料，始足當
      之。至一般附隨在卷宗內之被告前案紀錄表，係司法機關
      相關人員依憑原始資料所輸入之前案紀錄，僅提供法官便
      於瞭解本案與他案是否構成同一性或單一性之關聯、被告
      有無在監在押情狀等情事之用，並非被告前案徒刑執行完
      畢之原始資料或其影本，是檢察官單純空泛提出被告前案
      紀錄表，尚難認已具體指出證明方法而謂盡其實質舉證責
      任（最高法院刑事大法庭 110年度台上大字第5660號裁定
      參照）。
　２、本件檢察官雖主張被告成立累犯，並提出被告提示簡表、
      刑案資料查註紀錄表、矯正簡表、公訴蒞庭簡表、強制處
      分表、臺灣新北地方法院106年度審簡字第1142號判決書
      各1份，並援引卷附臺灣高等法院被告前案紀錄表為證，
      惟上開證據均非被告前案徒刑執行完畢之原始資料或其影
      本，除判決書外，其餘文書證據是否有誤載之情形均無法
      確認，依前述見解，尚難認檢察官已具體指出證明方法而
      謂盡其實質舉證責任。
　３、小結：本件被告是否成立累犯並無法依檢察官所提證據而
      為具體且明確之判斷。　　　　
三、檢察官雖認為：被告係意圖為自己不法之所有，基於加重竊
    盜之「接續犯意」，於「110年10月某日至同年12月8日」期
    間，接續前往葉元良所任職、址設新竹市○區○○街00巷00號
    之加爾默羅聖母堂行政大樓及「其所住之神父宿舍新樓」，
    「徒手破壞該處之木窗、紗窗後（毀損部分，未據告訴）」
    ，：：：等語。惟查：
　１、本件被告雖確涉犯多次竊盜犯行，惟依被告於審理時稱：
      竊盜次數已經忘記了等語（院卷第27頁），檢察官復未敘
      明被告涉嫌各次竊盜犯行之「明確時間及次數」，則此部
      分起訴之犯罪事實顯然無法確定，被告是否為「接續」為
      之，本院無從判斷。
　２、本件檢察官雖載明被告涉嫌之犯罪時間為「110年10月某日
      至同年12月8日」，惟據證人葉元良於警詢時稱：110年12
      月8日並沒有物品遭竊或門鎖遭破壞等語（偵卷第6頁），
      又「約110年10月開始」僅為被告所自承，則被告是否確
      於上開期間為竊盜犯行亦有疑義。
　３、本件被告於110年12月4日晚間竊取上開物品之地點為加爾
      默羅聖母堂行政大樓，同年月8日才是涉嫌侵入該院神父
      宿舍（按未有物品失竊），起訴書認被告涉嫌侵入住宅竊
      盜，似有誤會。　　　　
　４、本件檢察官雖認被告涉嫌「徒手破壞該處之木窗、紗窗」
      等情，惟此部分僅有證人葉元良於警詢時之指述，而依卷
      附現場照片以觀（偵第8頁及第9頁），因無明顯遭破壞之
      痕跡，此部分自難作為佐證被告上開犯行甚明。
　５、上述部分犯罪事實均屬實質上一罪中之部分情節，因本院
      之認定與起訴書所載不同，爰更正如前開犯罪事實欄。　
四、沒收部分：本件被告竊得之泡麵5包、餅乾5包及現金新臺幣
    約8,000元，爰依刑法第38條之1第1項前段、第3項之規定予
    以沒收，併諭知於全部或一部不能沒收或不宜執行沒收時，
    追徵其價額，以利執行。　　
五、應適用之法條：
（一）刑事訴訟法第273條之1第1項、第299條第1項前段、第310
      條之2、第454條第2項。
（二）刑法第321條第1項第1款、第2款、第41條第1項、第38條
      之1第1項前段、第3項。
六、如不服本判決，得自判決送達之日起20日內，向本院提起上
    訴。
七、本案經檢察官黃翊雯到庭執行職務。　　　
中　　華　　民　　國　　111 　年　　11　　月　　2 　　日
                  刑事第四庭法  官   陳健順
以上正本證明與原本無異。
中　　華　　民　　國　　111 　年　　11　　月　　3 　　日
                            書記官   吳玉蘭
附錄本案論罪科刑法條全文：
中華民國刑法第321條
犯前條第 1 項、第 2 項之罪而有下列情形之一者，處 6 月以
上 5 年以下有期徒刑，得併科 50 萬元以下罰金：
一、侵入住宅或有人居住之建築物、船艦或隱匿其內而犯之。
二、毀越門窗、牆垣或其他安全設備而犯之。
附件：
臺灣新竹地方檢察署檢察官起訴書
                                     111年度偵字第3647號
　　被　　　告　劉騏煌　男　34歲（民國00年0月0日生）
　　　　　　　　　　　　住新竹縣○○市○○街000號
　　　　　　　　　　　　（另案於法務部○○○○○○○執行                        中）
　　　　　　　　　　　　國民身分證統一編號：Z000000000號
上列被告因竊盜案件，業經偵查終結，認應提起公訴，茲將犯罪
事實及證據並所犯法條分敘如下：
　　　　犯罪事實
一、劉騏煌前因竊盜案件，經臺灣新北地方法院以106年度審簡
    字第1142號判決判處有期徒刑6月確定，於民國107年7月10
    日執行完畢出監。詎其仍不知悔改，意圖為自己不法之所有
    ，基於加重竊盜之接續犯意，於110年10月某日至同年12月8
    日期間，接續前往葉元良所任職、址設新竹市○區○○街00巷0
    0號之加爾默羅聖母堂行政大樓及其所住之神父宿舍新樓，
    徒手破壞該處之木窗、紗窗後（毀損部分，未據告訴），以
    開啟窗戶踰越安全設備之方式，侵入上開2棟大樓內，徒手
    竊取泡麵、餅乾等食物及置放在行政大樓辦公室抽屜內之現
    金新臺幣約8,000元，得手後旋即逃離。嗣經葉元良發覺財
    物遭竊而調閱監視器及報警處理，經警採集現場玻璃窗上之
    指（掌）紋送鑑比對後，發現與劉騏煌之指（掌）紋相符，
    因而查悉上情。
二、案經新竹市警察局第三分局報告偵辦。
　　　　證據並所犯法條
一、上揭犯罪事實，業據被告劉騏煌於本署偵查中坦承不諱，核
    與證人即被害人葉元良於警詢之證述情節相符，並有監視器
    錄影翻拍畫面、現場照片、新竹市警察局第三分局勘察採證
    同意書、刑事案件證物採驗紀錄表、內政部警政署刑事警察
    局鑑定書、刑案資料查註紀錄表等在卷可資佐證，被告犯嫌
    ，已堪認定。
二、核被告劉騏煌所為，係犯刑法第321條第1項第1、2款毀越安
    全設備侵入住宅竊盜罪嫌。又被告受有前述有期徒刑執行完
    畢，此有本署刑案資料查註紀錄表1份在卷可稽，5年內再故
    意犯本件有期徒刑以上之本罪，請依累犯規定，加重其刑。
    至犯罪所得部分，雖未扣案，請依刑法第38條之1第1項前段
    規定，宣告沒收，如於全部或一部不能沒收或不宜執行沒收
    時，請依同條第3項規定追徵其價額。
三、依刑事訴訟法第251條第1項提起公訴。
    此 　 致
臺灣新竹地方法院
中　　華　　民　　國　  111　　年　　 8 　 月　　31　 日
                               檢  察  官  陳子維
本件正本證明與原本無異    
中　　華　　民　　國    111    年     9    月    12 　日
                               書  記  官  吳柏萱
附錄本案所犯法條 
中華民國刑法第321條
犯前條第 1 項、第 2 項之罪而有下列情形之一者，處 6 月以
上 5 年以下有期徒刑，得併科 50 萬元以下罰金：
一、侵入住宅或有人居住之建築物、船艦或隱匿其內而犯之。
二、毀越門窗、牆垣或其他安全設備而犯之。
三、攜帶兇器而犯之。
四、結夥三人以上而犯之。
五、乘火災、水災或其他災害之際而犯之。
六、在車站、港埠、航空站或其他供水、陸、空公眾運輸之舟、
    車、航空機內而犯之。
前項之未遂犯罰之。